臺灣高雄地方法院刑事判決　　　　　　　　　　　　　九十一年度訴字第九五九號
　　公　訴　人　臺灣高雄地方法院檢察署檢察官
　　被　　　告　甲○○
右列被告因毒品危害防制條例案件，經檢察官提起公訴（九十一年度毒偵字第八五０
號），本院判決如左：
    主  文
甲○○連續施用第一級毒品，累犯，處有期徒刑玖月，扣案之海洛因壹包（淨重零點
零肆公克，包裝重零點壹玖公克）沒收銷燬，扣案之注射針筒壹支沒收；又連續施用
第二級毒品，累犯，處有期徒刑伍月，扣案殘留安非他命之吸食器壹組沒收銷燬。應
執行有期徒刑壹年，扣案之海洛因壹包（淨重零點零肆公克，包裝重零點壹玖公克）
及殘留安非他命之吸食器壹組均沒收銷燬，扣案之注射針筒壹支沒收。
    事  實
一、甲○○曾於民國八十六年間因違反麻醉藥品管理條例案件，經台灣台南地方法院
    判處有期徒刑四月確定，於同年九月十二日易科罰金執行完畢。又前因施用第一
    、二級毒品案件，經裁定送觀察、勒戒後，認無繼續施用毒品之傾向，由台灣高
    雄地方法院檢察署檢察官於九十年五月二十四日，以九十年度毒偵字第一八六三
    號為不起訴處分確定。復基於施用第一、二級毒品之概括犯意，自九十年八、九
    月間某日起至九十一年二月二十一日上午七、八時止，在其位於高雄市○○區○
    ○街二之三號住處，分別以將第一級毒品海洛因放入針筒再予注射，及將第二級
    毒品安非他命放入鋁箔紙或玻璃吸食器內燒烤吸食之方式，連續施用第一級毒品
    海洛因及第二級毒品安非他命多次。嗣於同年二月二十一日下午二時三十分許，
    為警在上址查獲，並扣得第一級毒品海洛因一包（淨重零點零四公克，包裝重零
    點一九公克）、其所有預備供施用第一級毒品海洛因之工具注射針筒一支，及殘
    留安非他命之吸食器一組。嗣再依本院九十一年度毒聲字第八六五號裁定送觀察
    、勒戒後，認有繼續施用毒品之傾向。
二、案經高雄市政府警察局三民第二分局移送台灣高雄地方法院檢察署檢察官偵查起
    訴。
    理  由
一、右揭時、地連續施用第一、二級毒品之事實，迭經被告甲○○於警、偵訊及本院
    審理中供承不諱（本院九十一年五月八日審判筆錄），而被告為警查獲當日所採
    集之尿液經送檢驗結果，呈現嗎啡及甲基安非他命均為陽性之反應，有高雄市立
    凱旋醫院煙毒尿液檢驗成績書一份在卷可稽，且扣案之白色粉末一包經送請法務
    部調查局檢驗結果，認係屬第一級毒品海洛因（淨重零點零四公克，包裝重零點
    一九公克），有法務部調查局鑑定通知書（報告編號：00000000號）一
    紙在可按；扣案之吸食器一組確含安非他命成分，亦有高雄醫學大學附設中和紀
    念醫院檢驗報告單一紙存卷可參。此外，復有被告所有供施用第一級毒品之注射
    針筒一支扣案可資佐憑，足徵被告上開自白與事實相符，堪可憑採。又被告前已
    因施用第一、二級毒品案件，經裁定送觀察、勒戒後，認無繼續施用毒品傾向，
    由臺灣高雄地方法院檢察署檢察官於九十年五月二十四日以九十年度毒偵字第一
    八六三號為不起訴處分確定，及其本次施用毒品犯行經依本院九十一年度毒聲字
    第八六五號裁定送觀察、勒戒後，認有繼續施用毒品之傾向等情，有不起訴處分
    書、刑事裁定、台灣高雄地方法院檢察署檢察官刑案資料查註紀錄表及台灣高雄
    看守所附設勒戒處所九十一年三月一日高所坤戒勒字第三四０號函各一份在卷足
    憑。本件事證明確，被告前開連續施用第一、二級毒品之犯行，均堪認定。
二、核被告所為，係犯毒品危害防制條例第十條第一項之施用第一級毒品罪及同條第
    二項之施用第二級毒品罪。被告多次施用第一、二級毒品海洛因及安非他命之犯
    行，時間緊接，各屬構成要件相同之罪，顯係基於概括犯意反覆為之，皆為連續
    犯，各應依刑法第五十六條之規定論以一罪，並加重其刑。其多次持有第一、二
    級毒品並進而施用，持有之低度行為均應為施用之高度行為所吸收，均不另論罪
    。又其所犯上開二罪間，犯意各別，行為互殊，應予分論併罰。被告曾於八十六
    年間因違反麻醉藥品管理條例案件，經台灣台南地方法院判處有期徒刑四月確定
    ，於同年九月十二日易科罰金執行完畢等情，有台灣高等法院被告全國前案紀錄
    表在卷可按，其於前案執行完畢後五年內，再犯本件有期徒刑以上之罪，為累犯
    ，均應依刑法第四十七條之規定加重其刑，並遞加之。審酌被告前已依毒品危害
    防制條例裁定送觀察、勒戒，認無繼續施用毒品傾向，並由檢察官為不起訴處分
    確定後，仍無悔意，再度施用第一、二級毒品自戕身心，惟念其犯後坦承犯行，
    態度良好，及所犯係屬自戕性質之罪，犯罪所生危害非鉅等一切情狀，分別量處
    如主文所示之刑，並定其應執行刑，以資懲儆。再扣案之海洛因一包（淨重零點
    零四公克，包裝重零點一九公克），係屬第一級毒品，包裝袋與之復不能析離，
    併視同第一級毒品；扣案之吸食器一組含有安非他命成分，有前揭檢驗報告附卷
    可憑，與其內所殘留之第二級毒品安非他命密合不能分離，應視同為毒品，均應
    依毒品危害防制條例第十八條第一項前段之規定，宣告沒收銷燬之。另扣案之注
    射針筒一支為被告所有且預備供其施用第一級毒品海洛因之工具，業據被告供明
    在卷（本院九十一年五月八日審判筆錄），爰依刑法第三十八條第一項第二款規
    定宣告沒收。至因檢驗而耗用之毒品，既已滅失，則不再為沒收銷燬之諭知，併
    此敘明。
據上論斷，應依刑事訴訟法第二百九十九條第一項前段，毒品危害防制條例第十條第
一項、第二項、第十八條第一項前段，刑法第十一條前段、第五十六條、第四十七條
、第三十八條第一項第二款、第五十一條第五款，判決如主文。
本案經檢察官陳登燦到庭執行職務。
中      華      民      國    九十一    年      五      月    二十二    日
                              臺灣高雄地方法院刑事第六庭
                                  審判長  法  官  趙家光
                                              法  官  洪榮家
                                              法  官  林韋岑
右正本證明與原本無異。
如不服本判決，應於判決送達後十日內，向本院提出上訴狀。
                                              書記官  林誠桂
中      華      民      國    九十一    年      五      月    二十二    日
【附錄本案論罪科刑法條】
毒品危害防制條例第十條第一項、第二項：
  施用第一級毒品者，處六月以上五年以下有期徒刑。
  施用第二級毒品者，處三年以下有期徒刑。
